---
title: "Regressao"
author: "Lucas Terciotti"
output: html_document
---
```{r message=FALSE, warning=FALSE}
library(tidyverse)
library(ggplot2)
library(hydroGOF)
```

###Preparação:
```{r}
hr <- read.csv(("https://raw.githubusercontent.com/Efsilvaa/EPSMLRepo/master/Data/housingSmall2.csv"),
                    stringsAsFactors=FALSE,
                    na.strings = c(""))
str(hr)
colnames(hr)
colnames(hr)[2]="area"
colnames(hr)[3]="garagem"
colnames(hr)[4]="quartos"
colnames(hr)[5]="preco"
pr <- hr$preco

g <-  ggplot(data = hr, aes(x=area,y=preco))
g <-  g+geom_point()+ 
  labs(title="Preços de Venda de imóveis",y="Preço(xR$1000,00)",x="Área(x100m2)")
g
```

###Regressao

```{r}
hr_lm <- lm(data=hr,preco~area)
hr_lm
```

Usando a regressão para prever valores:
```{r}
predict(hr_lm)

previsao <- hr
previsao$R1 <- predict(hr_lm)
select(previsao, preco, R1)
```

Tentando prever com base em um valor específico (casa de 200m²):
```{r}
y = hr_lm$coef[1] + 2.0*(hr_lm$coef[2])
y
```

Essa regressão não descreve bem os dados.
```{r}
summary(hr_lm)
```

```{r}
g <- g + 
  stat_smooth(method = lm, se = FALSE,
              formula = y ~ x,
              colour = "Black", linetype = "solid")
g
```

Buscando a intersecção para destacar a previsão de uma casa de 200m²:
```{r}

p <- g + geom_vline(xintercept = 2.0, size = 1, colour = "green", linetype = "longdash")
p <- p + geom_hline(yintercept = 211.1184, size = 1, colour = "green", linetype = "longdash") 

p
```

###Regressao linear polinomial:
Regressão quadrática
```{r}
k <- g + stat_smooth(method =lm,se = FALSE,formula=y~poly(x,2, raw = TRUE),colour="Red")
k
```

Regressão cúbica
```{r}
k + stat_smooth(method =lm,se = FALSE,formula=y~x+I(x^2)+I(x^3),colour="Green") 
```

Regressão polinomial de ordem 17 (Overfitting)
```{r}
j <- k + stat_smooth(method =lm,se = FALSE,formula=y~poly(x,17, raw = TRUE),colour="Blue") 
j
```

##Utilizando mais de uma variável na regressão:

```{r}
hr_lm <- lm(data=hr,preco~area)
hr_lm2 <- lm(data=hr, preco~area+garagem+quartos)
hr_lm3 <- lm(data=hr, preco~area+quartos)
h1 <- fitted(hr_lm)
h2 <- fitted(hr_lm2)
h3 <- fitted(hr_lm3)
anova(hr_lm)
anova(hr_lm2)
anova(hr_lm3)
mse1 <- mse(h1,pr)
mse1
mse2 <- mse(h2,pr)
mse2
mse3 <- mse(h3,pr)
mse3
```

As previsões feitas por h2 permitiram reduzir bem o valor do MSE da regressão, tornando-a mais eficiente que h1. Percebe-se também que a retirada da garagem, na estruturação da regressão, alterou pouco o MSE, de modo que ele contribui pouco para a análise.

```{r}
T2 <- hr
T2$R2 <- h2
select(T2, preco, R2)
```


###Prevendo um valor com base em h2:
```{r}
a=1 #area*100
g=0 #numero de garagens
q=2 #numero de quartos

y = 32.333993+(a*35.244193)+(g*3.701131)+(q*37.128)
y
```
Esse seria o valor de uma casa de 100m², nenhuma garagem e 2 quartos, segundo a previsão.
